臺灣雲林地方法院民事裁定
110年度繼字第597號
聲  請  人  第一商業銀行股份有限公司

法定代理人  邱月琴  
代  理  人  王秋翔  
關  係  人  陳長興  
上列聲請人聲請為被繼承人李連登選任遺產管理人事件，本院裁
定如下：
    主  文
選任陳長興為被繼承人李連登（男、民國00年0 月0 日生、國民
身分證統一編號：Z000000000號、生前最後住所：住雲林縣○○鄉
○○村○○路○段000 號、於民國109 年1 月5 日死亡）之遺產管理
人。
准對被繼承人李連登之繼承人為承認繼承之公示催告。
被繼承人李連登之繼承人，應自前項公示催告公告於司法院網站
之翌日起6 個月內承認繼承，上述期限屆滿，無繼承人承認繼承
時，被繼承人李連登之遺產，於清償債權，並交付遺贈物後，如
有剩餘即歸屬國庫。
聲請程序費用由被繼承人李連登之遺產負擔。
    理  由
一、本件聲請意旨如下：被繼承人李連登於民國109 年1 月5 日
    死亡，生前與聲請人有債權債務關係。又被繼承人之配偶及
    第一順位、第三順位之繼承人均已拋棄繼承，經本院以109 
    年度繼字第319 號准予備查在案，另其第二順位、第四順位
    之繼承人於被繼承人死亡前亦均已死亡，故其是否仍有應繼
    承之人不明，亦未經親屬會議選定被繼承人之遺產管理人，
    以致於聲請人無法對債權行使權利，為保障前述債權，因此
    依法聲請選任被繼承人之遺產管理人等語。
二、繼承開始時，繼承人之有無不明，而無親屬會議或親屬會議
    未於1 個月內選定遺產管理人者，利害關係人或檢察官得聲
    請法院選任遺產管理人，並由法院依公示催告程序，定6 個
    月以上之期限，公告繼承人，命其於期限內承認繼承；又被
    繼承人之所有繼承人均拋棄其繼承權者，亦準用關於無人承
    認繼承之規定，民法第1177條、第1178條、第1176條第6 項
    分別定有明文。
三、本件聲請人主張的前述事實，已有提出除戶謄本、債權憑證
    、繼續執行紀錄表、本院准予拋棄繼承公告、繼承系統表、
    全國財產稅總歸戶財產查詢清單、稅務電子閘門財產所得調
    件明細表等件影本可供證明，並由本院主動調取前述拋棄繼
    承事件卷宗，經過調查核對卷宗內證據資料，確認為事實，
    可以證明被繼承人李連登的遺產確實是無人承認繼承的狀態
    。因此，聲請人以利害關係人身分聲請指定被繼承人李連登
    之遺產管理人，符合前述法律規定。
四、本院審酌本件被繼承人遺有如附表所示之遺產，而其繼承人
    既均已拋棄繼承，應無再擔任遺產管理人之主觀意願，難免
    因其無意管理而影響管理事務之進行，與遺產管理之本意即
    不相符。況法定繼承人一般客觀上多缺乏遺產管理之專業知
    識及管理能力，難認屬適當之遺產管理人之人選。經本院去
    函轄區登錄之專業人士徵詢意願，經地政士陳長興具狀同意
    擔任本件遺產管理人，有其出具同意書1 份可以佐證，併考
    量關係人陳長興現為執業地政士，不但具有專業知識及能力
    ，且與被繼承人所遺遺產間無利害關係，假使由其擔任本事
    件之遺產管理人，定能秉持其專業倫理擔當此具公益性質之
    職務，並順利達成管理保存及清算遺產的任務。基於前述的
    理由，本院認為由地政士陳長興擔任被繼承人的遺產管理人
    ，應屬妥適，因此裁定如主文第1 項所示，並依照前述法律
    規定為承認繼承之公示催告。最後，依據民法第1185條規定
    ：第1178條所定之期限屆滿，無繼承人承認繼承時，其遺產
    於清償債權，並交付遺贈物後，如有賸餘，歸屬國庫，在此
    一併說明。　
五、依家事事件法第127 條第4 項，裁定如主文。
中　　華　　民　　國　110 　　年　　6 　　月　  28  　日
                  家事法庭      法  官   潘雅惠
以上正本係照原本作成。
如不服本裁定應於送達後10日內向本院提出抗告狀，並繳納抗告
費新臺幣1,000 元。
中　　華　　民　　國　110 　　年　　6 　　月　  29  　日
                                書記官   陳智仁
附表：
編號  財產標示 面        積（平方公尺） 權利範圍  １ 雲林縣○○鄉○○段00000 地號土地 2,600 1/1  ２ 雲林縣○○鄉○○段00000 地號土地   479 1/1  ３ 雲林縣○○鄉○○段00地號土地    23.21 631/1332  ４ 雲林縣○○鄉○○段00地號土地    68.5 1/2  ５ 雲林縣○○鄉○○段00地號土地   148.5 1/2